臺灣臺中地方法院刑事判決　　　　　　 94年度交易字第256號
公　訴　人　臺灣臺中地方法院檢察署檢察官
被　　　告　丁○○原名黃瑩真.
　　　　　　　　　　國民
選任辯護人　洪主雯律師
上列被告因過失致死案件，經檢察官提起公訴（94年度偵字第20
65號），本院判決如下：
    主    文
黃瑩真因過失致人於死，處有期徒刑拾月。
    犯罪事實
一、黃瑩真於民國93年12月27日19時許，駕駛車牌號碼0592-LM
    號自用小客車，沿台中市○○路由南屯路往柳川東路方向行
    駛，行經五權路、樂群街口，原應注意車前狀況，並隨時採
    取必要之安全措施，並遵守燈光號誌之指示，而依當時天候
    晴、視距良好、路面無障礙物等情形，非不能注意，適孫耀
    永騎乘機車（車牌號碼HCJ-598號）沿樂群街由建國北路往
    朝陽街方向行駛，詎黃瑩真竟因上述疏忽，仍貿然通過該路
    口，未採取減速或煞停等必要之安全措施，而闖越紅燈，致
    與該機車發生碰撞，孫耀永因頭部外傷而顱內出血併腦挫傷
    ，經送醫急救，仍因傷重於94年1月5日19時許不治死亡。黃
    瑩真肇事後，經人報案，於台中市警察局第一分局警員甲○
    ○到場時陳述肇事經過而願接受裁判。
二、案經孫耀永之夫戊○○委由陳聰能律師報請台灣台中地方法
    院檢察署檢察官偵查起訴。
    理    由
一、訊據被告黃瑩真固不諱言於上揭時地駕車與孫耀永發生碰撞
    之事實，然矢口否認犯行，辯稱：當時伊行車方向是綠燈，
    過了路口在下一個紅綠燈前，伊聽到車窗破裂的聲音，停車
    後發現死者之機車在伊車左邊不遠處，應係死者騎車自伊左
    側撞過來，伊才沒看見，否則會煞車，伊不記得當時車速，
    然平常時速均是40公里，伊並無過失云云。惟查，前揭犯罪
    事實，業據告訴人戊○○指訴甚詳，而稽之相卷所附被告自
    小客車之照片，發現該車之左側後照鏡鬆脫、左燈罩上方葉
    子板凹陷、左前擋風玻璃碎裂等情形，足認二車之撞擊點應
    係被告車之左前方，且依其於警詢時所述事發當時車流量很
    少等情，被告應不致無法察覺死者之機車駛來之車前狀況。
    且依車禍現場圖顯示，機車倒地後產生之刮地痕跡長達20公
    尺，益見被告車速應不慢。又現場目擊證人丙○○到庭結證
    稱：「當時我在看電視，我聽到碰的聲音才跑出來，當時我
    看五權路上的號誌是紅燈」、「該路段車禍比較多，我都會
    先看號誌燈，當時五權路是紅燈」、「我在騎樓看電視，看
    電視時聽到撞擊聲，轉頭就可以看到車禍狀況」、「聽到撞
    擊聲再轉頭看紅綠燈時間差約三秒左右」等語。證人乙○○
    到庭結證稱：「我在車禍現場對面，看到被害人被撞飛起來
    撞到擋風玻璃再掉下來」、「從撞擊到彈起到掉落我有看到
    」、「五權路流量大，樂群街比較少」等語，依上述證人所
    述及現場狀況，該處為有交通號誌之交岔路口，五權路的交
    通流量大，被害人要闖紅燈穿越五權路可能性極小，反之，
    樂群街之交通流量少，被告闖越紅燈之可能性較大，因之，
    證人丙○○結證述車禍當時五權路為紅燈，即被告闖紅燈而
    肇事，其證言即為可採。此外，復有道路交通事故調查報告
    表（一）（二）、現場圖、現場照片等在卷可稽。綜此，被
    告所辯無非卸責之詞，不足採信。而孫耀永因本件車禍而死
    亡，亦經檢察官督同檢驗員相驗明確，製有勘驗筆錄、相驗
    屍體證明書、驗斷書附卷為憑。按汽車行駛時，駕駛人應注
    意車前狀況，並隨時採取必要之安全措施，汽車行駛至交岔
    路口時，應遵守燈光號誌之指示，道路交通安全規則第94條
    第3項、第102條第1項第1款定有明文，被告駕車自應注意上
    述道路交通安全規定，而參以道路交通事故調查報告表之記
    載，當時天候晴、路面乾燥、無缺陷、無障礙物、且視距良
    好等路況，被告顯無不能注意之情事，竟疏未注意及此，以
    致肇事，造成孫耀永死亡，被告自應負過失責任，且其過失
    行為與死亡之結果間，具有相當因果關係，事證明確，被告
    犯行堪以認定。
二、核被告所為，係犯刑法第276條第1項之過失致死罪。被告肇
    事後，經人報案，於台中市警察局第一分局警員甲○○到場
    時陳述肇事經過而願接受裁判，有警訊筆錄及交通事故調查
    報告表各1份附卷可佐，核與自首要件相符，依刑法第62條
    前段減輕其刑。爰審酌被告之過失程度、本件車禍造成被害
    人死亡、家屬所受傷痛程度、被告犯後尚未與被害人家屬達
    成民事上和解等一切情狀，量處如主文所示之刑。又本件公
    訴人認被告係撥打行動電話而疏未注意車前狀況而肇事，惟
    經本院核對車禍發生時間與撥接行動電話時間尚難吻合，此
    部分證據尚有不足。又被告黃瑩真於94年3月29日改名為丁
    ○○，附此明。
據上論斷，應依刑事訴訟法第299條第1項前段、刑法第276條第1
項、第62條前段、罰金罰鍰提高標準條例第1條前段，判決如主
文。
本案經檢察官蔡雯娟到庭執行職務。
中　　華　　民　　國　　94　　年　　11　　月　　8 　　日
                　　交通法庭審判長法　官　許金樹
                　　　　　　　　　法　官　高文崇
                　　　　　　　　　法　官　郭德進
上正本證明與原本無異。
如不服本判決，應於送達後十日內向本院提出上訴狀（須附繕本
），上訴於台灣高等法院台中分院。
中　　華　　民　　國　　94　　年　　11　　月　　9 　　日
　                                書記官  陳惠玲
附錄論罪科刑法條
刑法第276條第1項
因過失致人於死者，處二年以下有期徒刑、拘役或二千元以下罰
金。
                                                       A
